臺灣桃園地方法院刑事判決　　　　　　　　　　　　　九十一年度易字第六五號
　　公　訴　人　臺灣桃園地方法院檢察署檢察官
　　被　　　告　乙○○
右列被告因贓物案件，經檢察官提起公訴（九十年度偵字第六五一三號），本院判決
如左：
        主  文
乙○○收受贓物，累犯，處有期徒刑陸月，如易科罰金，以參佰元折算壹日。
        事  實
一、乙○○曾於民國八十二、三年間因違反藥事法、麻醉藥品管理條例案件，經台灣
    高等法院及本院分別判處有期徒刑三月、八月，應執行有期徒刑九月確定；復因
    違反動產擔保交易法、竊盜及肅清煙毒條例，經本院分別判處拘役四十日、有期
    徒刑七月、三年五月確定，與前案接續執行，於八十五年六月十四日假釋出獄，
    並於八十八年二月十六日假釋期滿，刑以已執行論。詎仍不知悔改，於九十年三
    月二十日二十時許（起訴書誤載為八十九年七、八月間），在桃園縣桃園市○○
    路二三二號四樓朋友住處，明知翁明川（檢察官另行偵查）所交付之手提袋一只
    （內有土地所有權狀、建築改良物所有權狀、戶口名簿影本、買賣移轉契約書各
    一紙），係來源不明之贓物（上開土地所有權狀、建築改良物所有權狀、戶口名
    簿影本、買賣移轉契約書各一紙，係甲○○○所有，於八十九年七、八月間，在
    桃園縣龜山鄉○○街三一巷二七號二樓住處遭翁明川侵入竊取），竟予以收受後
    欲轉賣。嗣因違反毒品危害防制條例拒不到案，遭台灣桃園地方法院檢察署檢察
    官通緝，於九十年四月十九日十二時三十分許，在上址朋友住處為警查獲，並起
    出上開證件後，始供出上情。
二、案經台北縣警察局移送台灣桃園地方法院檢察署檢察官偵查起訴。
        理  由
一、訊據被告乙○○固承認持有翁明川所交付之手提袋一只（內有土地所有權狀、建
    築改良物所有權狀、戶口名簿影本、買賣移轉契約書各一紙）之事實，惟矢口否
    認有收受贓物之犯行，辯稱：係翁明川交給伊，伊不知手提袋內被害人甲○○○
    所有之土地所有權狀、建築改良物所有權狀、戶口名簿影本、買賣移轉契約書各
    一紙係贓物云云。惟查，（一）上開土地所有權狀、建築改良物所有權狀、戶口
    名簿影本、買賣移轉契約書各一紙，係甲○○○所有，於八十九年七、八月間，
    在桃園縣龜山鄉○○街三一巷二七號二樓住處遭翁明川侵入竊取乙情，業據證人
    甲○○○於警訊中、翁明川於偵查中證述屬實，且有被害人甲○○○立具之贓物
    領據一紙附卷可稽，顯係贓物無訛。（二）被告於偵查中供稱：「（翁明川）他
    交給我時，問我該權狀等資料對我有無用處，他說他沒有用，便擺在我這。」、
    「有跡象看得出來是偷來的，因為袋內有的沒有的東西很多。」等語；證人翁明
    川亦於偵查中證稱：「東西是我偷的，當初（蕭）答應我東西可拿去換到錢．．
    ．」等語，參以上開土地所有權狀、建築改良物所有權狀等資料是不動產所有權
    之證明文件，價值不貲，豈有隨便交予他人之理？其辯稱不知為贓物云云，顯係
    事後卸責之詞，不足採信。本件事證明確，被告犯行洵堪認定。
二、核被告所為，係犯刑法三百四十九條第一項之收受贓物罪。又被告乙○○有如事
    實欄所載之科刑及執行情形，此有臺灣桃園地方法院檢察署刑案資料查註紀錄表
    附卷可按，其於刑之執行完畢後，五年內再犯本件有期徒刑以上之罪，為累犯，
    應依法加重其刑。爰審酌被告等之犯罪動機、目的、手段、犯罪所生危害及其犯
    罪後態度等一切情狀，量處如主文所示之刑，並諭知易科罰金之折算標準。
據上論斷，應依刑事訴訟法第二百九十九條第一項前段，刑法第三百四十九條第一項
、第四十七條、第四十一條第一項前段，罰金罰鍰提高標準條例第一條前段、第二條
，判決如主文。
本案經檢察官張立中到庭執行職務。
中      華      民      國    九十一    年      五      月     十六     日
                                臺灣桃園地方法院刑事第二庭
                                    法  官  曾  正  耀
右正本證明與原本無異。
如不服本判決，應於判決送達後十日內向本院提出上訴狀( 應附繕本 )，上訴於
臺灣高等法院。
                                    書記官  文  巧  雲
中        華        民        國   九十一   年    五    月     十六     日
附論罪科刑依據之法條：
刑法第三百四十九條
收受贓物者，處三年以下有期徒刑、拘役或五百元以下罰金。
搬運、寄藏、故買贓物或為牙保者，處五年以下有期徒刑、拘役或科或併科一千元以
下罰金。
因贓物變得之財物，以贓物論。
